Inventaris van de archieven van de Commissie voor de Zuivering van het Radio-omroeppersoneel, Radio-omroep Herrijzend Nederland, Stichting Radio-Nederland in de overgangstijd en de Regeringscommissaris voor het Radiowezen, 1945-1957
Nationaal Archief, Den Haag
- Commissie voor de Zuivering van het Radio-Omroeppersoneel
  - Stukken betreffende de zuivering van het personeel van de radio-omroep, (individuele gevallen, alfabetisch geordend), 1945-1957; 1-1737
    - Naam: Russchen, J. Geb.datum: 07-10-1912, 1240
    - Naam: Rutgers, H. Geb.datum: 06-05-1908, 1241
    - Geb.datum: -, 1242
    - Naam: Rutters, H. Geb.datum: 22-12-1879, 1243
    - Naam: Ruygrok, L.P. Geb.datum: 08-05-1884, 1244
    - Naam: Sampimon, D.F.H. Geb.datum: 20-05-1915, 1245
    - Naam: Samsom, H.A. Geb.datum: 24-05-1901, 1246
    - Naam: Samsom, H.J. Geb.datum: 31-05-1915, 1247
    - Naam: Sanders-Sanders, A. Geb.datum: 03-01-1916, 1248
    - Naam: Sanderson, G. Geb.datum: 03-06-1916, 1249
    - Naam: Sante, W. van Geb.datum: 10-01-1908, 1250
    - Naam: Sassen, G.J.C.M. Geb.datum: 24-08-1916, 1251
    - Naam: Schaap, J.J. Geb.datum: 30-04-1918, 1252
    - Naam: Schaffers, H.J.R. Geb.datum: 01-09-1903, 1253
    - Naam: Schaik, E.J. van Geb.datum: 07-06-1881, 1254
    - Geb.datum: 23-02-1929, 1255
    - Naam: Schansman, W.J. Geb.datum: 15-12-1896, 1256
    - Geb.datum: 20-09-1920, 1257
    - Naam: Scheeren, J.P. Geb.datum: 31-03-1914, 1258
    - Naam: Scheffer, J. Geb.datum: 21-09-1909, 1259
    - Naam: Scheffers, G.C. Geb.datum: 03-09-1914, 1260
    - Naam: Schelfhout-van der Meulen, A.E. Geb.datum: 06-07-1891, 1261
    - Naam: Scheper, F.A. Geb.datum: 19-04-1898, 1262
    - Naam: Scheper, N. Geb.datum: 05-12-1919, 1263
    - Naam: Scheps, W.C.F. Geb.datum: 15-06-1898, 1264
    - Naam: Schieveen, J.A. van Geb.datum: 10-10-1913, 1265
    - Geb.datum: 19-02-1920, 1266
    - Geb.datum: -, 1267
    - Naam: Schipper, D.E. Geb.datum: 18-09-1912, 1268
    - Naam: Schipper, J. Geb.datum: 14-10-1912, 1269
    - Naam: Schipper-van Leeuwen, M.G. Geb.datum: 13-01-1919, 1270
    - Naam: Schipperheijn, A.C. Geb.datum: 21-07-1901, 1271
    - Naam: Schippers-Boes, F. Geb.datum: 09-02-1919, 1272
    - Naam: Schlamilch, J.H.W. Geb.datum: 17-12-1906, 1273
    - Naam: Schlegel, R.R. Geb.datum: 03-08-1913, 1274
    - Naam: Schmidt, E.M.L. Geb.datum: 26-04-1912, 1275
    - Naam: Schmidt, L. Geb.datum: 08-12-1886, 1276
    - Geb.datum: 19-08-1921, 1277
    - Geb.datum: 25-02-1926, 1278
    - Geb.datum: 07-07-1927, 1279
    - Naam: Schnieder, J.W. Geb.datum: 08-05-1902, 1280
    - Naam: Schobbe, W. Geb.datum: 05-09-1915, 1281
    - Naam: Scholenaar, H.P. Geb.datum: 21-03-1917, 1282
    - Naam: Scholl, H.W. Geb.datum: 15-05-1902, 1283
    - Naam: Scholten, J.T.O.H. Geb.datum: 21-04-1914, 1284
    - Naam: Scholten, L.W.G. Geb.datum: 17-06-1898, 1285
    - Naam: Schoonderbeek, H. Geb.datum: 10-11-1908, 1286
    - Geb.datum: 11-11-1926, 1287
    - Naam: Schoor, H. van der Geb.datum: 28-11-1902, 1288
    - Naam: Schoot-Scholte, N.H. Geb.datum: 03-11-1903, 1289
    - Naam: Schopping, J.B. Geb.datum: 13-10-1919, 1290
    - Geb.datum: 10-12-1925, 1291
    - Naam: Schot, M.G. Geb.datum: 14-02-1915, 1292
    - Naam: Schotman, J. Geb.datum: 02-03-1901, 1293
    - Naam: Schoute, R. Geb.datum: 27-06-1908, 1294
    - Naam: Schouten, L. Geb.datum: 13-06-1889, 1295
    - Naam: Schrauwers, G.F. Geb.datum: 04-04-1919, 1296
    - Naam: Schreuder, C. Geb.datum: 13-04-1911, 1297
    - Naam: Schreuder, G. Geb.datum: 28-12-1908, 1298
    - Naam: Schreuder, H. Geb.datum: 27-07-1905, 1299
    - Geb.datum: 28-12-1920, 1300
    - Naam: Schreuder, M.H.M. Geb.datum: 11-08-1914, 1301
    - Naam: Schreurs, C.P.A. Geb.datum: 09-11-1896, 1302
    - Naam: Schröder, H.M.C. Geb.datum: 16-08-1909, 1303
    - Naam: Schuitema, A. Geb.datum: 02-05-1902, 1304
    - Geb.datum: 17-05-1925, 1305
    - Naam: Schulze, P.J.J. Geb.datum: 13-10-1915, 1306
    - Naam: Schurink, J. Geb.datum: 09-01-1914, 1307
    - Naam: Schut, E.F.A. Geb.datum: 12-11-1915, 1308
    - Naam: Schut, P.C. Geb.datum: 17-09-1902, 1309
    - Naam: Schutte, J.H. Geb.datum: 17-05-1908, 1310
    - Naam: Schütz, C.J. Geb.datum: 24-04-1912, 1311
    - Naam: Schuurman Stekhoven, G.H.J.J. Geb.datum: 04-08-1910, 1312
    - Naam: Schuurman, J. Geb.datum: 11-06-1905, 1313
    - Naam: Seben, K.H. van Geb.datum: 26-10-1893, 1314
    - Naam: Seiverling, E. Geb.datum: 29-07-1903, 1315
    - Naam: Seiverling, H. Geb.datum: 22-04-1899, 1316
    - Geb.datum: 01-09-1921, 1317
    - Naam: Sevenstern, J.M.A. Geb.datum: 10-09-1895, 1318
    - Geb.datum: 30-05-1923, 1319
    - Naam: Sickens, T. Geb.datum: 09-08-1910, 1320
    - Naam: Siehl, W. Geb.datum: 10-12-1915, 1321
    - Naam: Sierhuis, A.M. Geb.datum: 02-12-1915, 1322
    - Naam: Sierksma, K. Geb.datum: 02-07-1918, 1323
    - Geb.datum: 30-12-1920, 1324
    - Naam: Silberberg, V. Geb.datum: 17-05-1911, 1325
    - Naam: Silberman, B. Geb.datum: 05-12-1901, 1326
    - Geb.datum: 20-09-1925, 1327
    - Geb.datum: 08-05-1922, 1328
    - Naam: Sipos, S. Geb.datum: 29-06-1889, 1329
    - Naam: Sirks, G.J. Geb.datum: 17-05-1887, 1330
    - Naam: Sjouwerman, F. Geb.datum: 24-11-1914, 1331
    - Naam: Sjouwerman, L. Geb.datum: 05-03-1893, 1332
    - Geb.datum: 10-10-1921, 1333
    - Geb.datum: -, 1334
    - Naam: Slijkerman, J.J. Geb.datum: 24-03-1911, 1335
    - Geb.datum: 02-06-1922, 1336
    - Geb.datum: 28-12-1920, 1337
    - Naam: Slinkert, G. Geb.datum: 12-09-1884, 1338
    - Geb.datum: 28-04-1923, 1339
    - Geb.datum: -, 1340
    - Naam: Smelik, K. Geb.datum: 10-09-1897, 1341
    - Naam: Smet, J.J. Geb.datum: 24-02-1907, 1342
    - Naam: Smit, B. Geb.datum: 25-06-1919, 1343
    - Naam: Smit, D.G.J. Geb.datum: 17-05-1913, 1344
    - Naam: Smit, E. Geb.datum: 15-01-1909, 1345
    - Geb.datum: 26-11-1929, 1346
    - Naam: Smit, J. Geb.datum: 05-07-1884, 1347
    - Naam: Smit, J. Geb.datum: 10-01-1907, 1348
    - Geb.datum: 11-06-1920, 1349
    - Naam: Smit, K.L. Geb.datum: 14-09-1919, 1350
    - Geb.datum: 14-07-1923, 1351
    - Geb.datum: -, 1352
    - Naam: Smit, T.W. Geb.datum: 25-02-1881, 1353
    - Naam: Smit-Despomare, C.J.G. Geb.datum: 19-01-1915, 1354
    - Naam: Smitshuysen, L.A.J. Geb.datum: 21-08-1902, 1355
    - Naam: Smitt, C.A. Geb.datum: 04-10-1914, 1356
    - Naam: Smulders, C.L. Geb.datum: 16-04-1898, 1357
    - Naam: Snel, D. Geb.datum: 12-09-1889, 1358
    - Naam: Snellens, F.J. Geb.datum: 23-10-1903, 1359
    - Naam: Snijder van Wissekerke, J. Geb.datum: 31-12-1912, 1360
    - Naam: Snijders, G. Geb.datum: 01-11-1917, 1361
    - Geb.datum: 29-12-1921, 1362
    - Naam: Snijders, M.H. Geb.datum: 08-12-1888, 1363
    - Naam: Snikkenburg, C.H. Geb.datum: 10-06-1905, 1364
    - Naam: Snitger, G.H. Geb.datum: 27-08-1907, 1365
    - Naam: Snoek, P.M. Geb.datum: 14-05-1911, 1366
    - Naam: Sodekamp, H.J. Geb.datum: 20-02-1909, 1367
    - Geb.datum: 17-02-1924, 1368
    - Geb.datum: 13-10-1928, 1369
    - Geb.datum: -, 1370
    - Naam: Speet, P.A.M. Geb.datum: 08-07-1896, 1371
    - Geb.datum: 17-06-1927, 1372
    - Naam: Speets, C. Geb.datum: 30-10-1911, 1373
    - Naam: Speets-Ehrbecker, A. Geb.datum: 26-07-1915, 1374
    - Naam: Spelberg, E.D. Geb.datum: 21-05-1898, 1375
    - Naam: Spelberg-Stokman, L. Geb.datum: 09-10-1896, 1376
    - Naam: Spier, P. Geb.datum: 12-04-1890, 1377
    - Geb.datum: -, 1378
    - Geb.datum: 24-10-1922, 1379
    - Geb.datum: 16-08-1923, 1380
    - Naam: Spijkermans, A.M.L. Geb.datum: 27-02-1905, 1381
    - Naam: Spijkstra, G. Geb.datum: 28-11-1915, 1382
    - Naam: Sprangers, W. Geb.datum: 13-07-1902, 1383
    - Geb.datum: 10-12-1923, 1384
    - Geb.datum: 23-08-1921, 1385
    - Naam: Spronk, P.J.M. Geb.datum: 30-09-1912, 1386
    - Naam: Spruit-Verhoeven, T.M. Geb.datum: 07-06-1905, 1387
    - Naam: Staal, J. Geb.datum: 25-02-1914, 1388
    - Naam: Staallekker, Vleeschouwer, M. Geb.datum: 08-07-1911, 1389
    - Naam: Staallekker-Stevens, E. Geb.datum: 28-02-1913, 1390
    - Naam: Staalstra, C.Y. Geb.datum: 29-10-1905, 1391
    - Geb.datum: 30-04-1923, 1392
    - Naam: Stakenburg, H.F. Geb.datum: 14-12-1919, 1393
    - Geb.datum: 15-11-1923, 1394
    - Geb.datum: 02-01-1924, 1395
    - Naam: Stam, W.J.M. Geb.datum: 26-12-1918, 1396
    - Naam: Stappers, L.C.C.J. Geb.datum: 03-08-1915, 1397
    - Geb.datum: 08-10-1920, 1398
    - Geb.datum: -, 1399
    - Geb.datum: -, 1400
    - Naam: Steens, R. Geb.datum: 23-04-1896, 1401
    - Geb.datum: -, 1402
    - Geb.datum: -, 1403
    - Naam: Steggerda, B. Geb.datum: 26-11-1917, 1404
    - Naam: Steinhauzer, F.J. Geb.datum: 05-09-1912, 1405
    - Naam: Steinvoort, H.J. Geb.datum: 15-12-1890, 1406
    - Geb.datum: 07-11-1927, 1407
    - Naam: Steyn, C.G.H. Geb.datum: 22-12-1906, 1408
    - Naam: Steyn, J.J. Geb.datum: 23-04-1910, 1409
    - Naam: Stijger, J. Geb.datum: 17-11-1905, 1410
    - Naam: Stoeckart van Sutphen, W. Geb.datum: 01-10-1902, 1411
    - Naam: Stoete, K.M. Geb.datum: 10-04-1909, 1412
    - Geb.datum: -, 1413
    - Naam: Stok, J.F. Geb.datum: 23-04-1898, 1414
    - Geb.datum: 09-09-1924, 1415
    - Geb.datum: 19-06-1923, 1416
    - Geb.datum: 26-10-1922, 1417
    - Geb.datum: -, 1418
    - Naam: Stokvis, J.J.F. Geb.datum: 07-05-1905, 1419
    - Naam: Stolp, D.M. Geb.datum: 02-01-1918, 1420
    - Naam: Stoof du Bois, L.P. Geb.datum: 16-05-1901, 1421
    - Naam: Stotijn, C. Geb.datum: 30-11-1912, 1422
    - Naam: Stotijn, L.W. Geb.datum: 26-08-1918, 1423
    - Naam: Stotijn-Heuwekemeijer, C.E.J. Geb.datum: 22-05-1911, 1424
    - Naam: Straatman, J. Geb.datum: 03-05-1912, 1425
    - Naam: Strieder, W.P. Geb.datum: 19-05-1913, 1426
    - Naam: Strijbosch, J.M.A. Geb.datum: 22-04-1898, 1427
    - Naam: Stroenk, A.D. Geb.datum: 08-04-1882, 1428
    - Naam: Stroink, C.A. Geb.datum: 23-02-1898, 1429
    - Geb.datum: -, 1430
    - Naam: Strop, C.J. Geb.datum: 17-09-1904, 1431
    - Naam: Strop, J. Geb.datum: 28-03-1907, 1432
    - Naam: Struik, A. Geb.datum: 23-05-1912, 1433
    - Naam: Stuivenberg, W.J. Geb.datum: 09-10-1898, 1434
    - Naam: Stumpf, T.J. Geb.datum: 21-06-1907, 1435
    - Geb.datum: -, 1436
    - Geb.datum: 03-01-1922, 1437
    - Naam: Suzenaar, J.W. Geb.datum: 20-03-1911, 1438
    - Naam: Swaan, F.W. Geb.datum: 03-05-1907, 1439
    - Naam: Swart, A. Geb.datum: 01-07-1894, 1440
    - Naam: Swart, A.C. Geb.datum: 07-07-1918, 1441
    - Naam: Swart, A.P. Geb.datum: 08-12-1908, 1442
    - Naam: Swart, E. Geb.datum: 24-07-1907, 1443
    - Naam: Swart, J.R. Geb.datum: 30-12-1904, 1444
    - Naam: Sweers, A.W. Geb.datum: 27-08-1902, 1445
    - Geb.datum: 03-04-1924, 1446
    - Naam: Swillens-van Loghem, W.H. Geb.datum: 29-06-1897, 1447
    - Geb.datum: -, 1448
    - Naam: Takken, W.J. Geb.datum: 08-12-1915, 1449
    - Naam: Tamzil Geb.datum: 21-05-1908, 1450
    - Geb.datum: -, 1451
    - Naam: Tauw, A.P. Geb.datum: 25-03-1914, 1452
    - Naam: Teding van Berkhout, S.F. Geb.datum: 23-11-1909, 1453
    - Naam: Teeuwisse, C.B. Geb.datum: 16-07-1911, 1454
    - Naam: Telghuys, J.L.N. Geb.datum: 15-11-1908, 1455
    - Geb.datum: 13-01-1924, 1456
    - Naam: Terol-Schaap, P. Geb.datum: 07-09-1910, 1457
    - Naam: Terol-v.d. Toorn, Geb.datum: 01-08-1904, 1458
    - Geb.datum: 06-06-1928, 1459
    - Naam: Teunissen, P.A.L. Geb.datum: 25-01-1894, 1460
    - Geb.datum: -, 1461
    - Geb.datum: -, 1462
    - Naam: Thors, A.F.P. Geb.datum: 13-09-1909, 1463
    - Naam: Tillema, F.H. Geb.datum: 10-05-1911, 1464
    - Geb.datum: 05-10-1922, 1465
    - Geb.datum: 28-08-1922, 1466
    - Naam: Timrott, J.C. Geb.datum: 19-07-1888, 1467
    - Naam: Tindal, G.A. Geb.datum: 25-01-1904, 1468
    - Naam: Toet, J.J. Geb.datum: 21-01-1901, 1469
    - Naam: Tolk, P.C. Geb.datum: 12-02-1890, 1470
    - Geb.datum: 18-10-1920, 1471
    - Naam: Tomasso, E. Geb.datum: 24-09-1898, 1472
    - Naam: Tondeur, C.A. Geb.datum: 17-01-1903, 1473
    - Geb.datum: -, 1474
    - Naam: Tonnis, D. Geb.datum: 13-04-1914, 1475
    - Naam: Toorenspits, A. Geb.datum: 06-06-1888, 1476
    - Geb.datum: 31-12-1928, 1477
    - Naam: Tops, A.M.J.E.A. Geb.datum: 10-07-1919, 1478
    - Naam: Tops, J.M.A. Geb.datum: 16-05-1916, 1479
    - Naam: Toussaint, P.H.A. Geb.datum: 10-11-1896, 1480
    - Naam: Treep, J.N. Geb.datum: 17-03-1896, 1481
    - Naam: Treffers, M. Geb.datum: 24-11-1908, 1482
    - Naam: Troelstra, J. Geb.datum: 17-01-1891, 1483
    - Naam: Tromp, T. Geb.datum: 08-07-1918, 1484
    - Naam: Troost, J. Geb.datum: 16-12-1914, 1485
    - Naam: Tuin, G.J. van der Geb.datum: 13-05-1904, 1486
    - Geb.datum: 15-10-1923, 1487
    - Naam: Turenhout, F. van Geb.datum: 14-07-1913, 1488
    - Naam: Turenhout, J.P. van Geb.datum: 11-05-1906, 1489
    - Naam: Tuyl, J.H. van Geb.datum: 04-08-1914, 1490
    - Naam: Ulrich, E.R. Geb.datum: 19-06-1910, 1491
    - Naam: Uye Pieterse, E. van Geb.datum: 30-09-1899, 1492
    - Naam: Uyldert, I.E. Geb.datum: 07-05-1908, 1493
    - Naam: Vaart-Brouwer, E.M. van der Geb.datum: 31-12-1913, 1494
    - Naam: Valten, F.A. Geb.datum: 09-01-1913, 1495
    - Naam: Veen, E. Geb.datum: 26-10-1881, 1496
    - Naam: Veen, H. van der Geb.datum: 10-10-1911, 1497
    - Geb.datum: 22-01-1920, 1498
    - Naam: Veen, L.H. Geb.datum: 12-08-1905, 1499
    - Naam: Veen, R. van Geb.datum: 21-03-1915, 1500
    - Geb.datum: 12-05-1922, 1501
    - Naam: Veenendaal, K.A. Geb.datum: 27-03-1908, 1502
    - Naam: Veenendaal, W. Geb.datum: 24-01-1916, 1503
    - Naam: Veer, W. van der Geb.datum: 03-03-1915, 1504
    - Naam: Veer, W.L.J. van der Geb.datum: 26-05-1887, 1505
    - Naam: Veerhoff, C.L. Geb.datum: 23-12-1886, 1506
    - Geb.datum: 07-07-1928, 1507
    - Naam: Velde, M.A.F. van de Geb.datum: 28-05-1898, 1508
    - Naam: Veldhuis, J.M. Geb.datum: 26-08-1901, 1509
    - Naam: Veldhuis, W.H.M. Geb.datum: 15-04-1913, 1510
    - Geb.datum: 08-04-1926, 1511
    - Geb.datum: 24-03-1926, 1512
    - Naam: Ven, F.A.H. van de Geb.datum: 09-06-1916, 1513
    - Naam: Ven, IJ. van de Geb.datum: 15-11-1908, 1514
    - Geb.datum: 08-09-1921, 1515
    - Naam: Vente, A.H. Geb.datum: 09-12-1915, 1516
    - Naam: Vente, J. de Geb.datum: 28-06-1909, 1517
    - Geb.datum: -, 1518
    - Naam: Verbrugge, J. Geb.datum: 20-08-1915, 1519
    - Naam: Verbrugge-Blanken, P.C.H. Geb.datum: 25-02-1917, 1520
    - Naam: Verduyn, C. Geb.datum: 03-01-1873, 1521
    - Naam: Verhaaf, B. Geb.datum: 01-06-1902, 1522
    - Geb.datum: -, 1523
    - Naam: Verheij, G. Geb.datum: 31-03-1889, 1524
    - Geb.datum: 29-08-1920, 1525
    - Naam: Verhoeven-Korving, C. Geb.datum: 18-07-1918, 1526
    - Naam: Verhoog, M.W. Geb.datum: 22-07-1912, 1527
    - Naam: Verlaan, F.B.B. Geb.datum: 16-02-1908, 1528
    - Naam: Vermaak, N. Geb.datum: 14-02-1912, 1529
    - Geb.datum: 09-04-1921, 1530
    - Naam: Vermeeren, P.J.H. Geb.datum: 11-10-1913, 1531
    - Naam: Vermeulen, A.F.M. Geb.datum: 24-07-1919, 1532
    - Naam: Vermeulen, G.F. Geb.datum: 10-02-1904, 1533
    - Naam: Vermeulen, J.H.C. Geb.datum: 02-10-1892, 1534
    - Naam: Vermolen, P.J. Geb.datum: 29-11-1911, 1535
    - Naam: Verra, W. Geb.datum: 01-10-1913, 1536
    - Naam: Verseveldt-van Krugten, C. Geb.datum: 20-12-1897, 1537
    - Geb.datum: 20-11-1924, 1538
    - Naam: Versteeg, N. Geb.datum: 10-10-1912, 1539
    - Naam: Versteeg, P. Geb.datum: 27-11-1873, 1540
    - Geb.datum: -, 1541
    - Geb.datum: -, 1542
    - Geb.datum: -, 1543
    - Geb.datum: 20-11-1926, 1544
    - Naam: Vierkant-van der Pot, C.A. Geb.datum: 20-02-1899, 1545
    - Naam: Vilters, J.H. Geb.datum: 12-10-1913, 1546
    - Naam: Vink, A.K. Geb.datum: 17-03-1895, 1547
    - Naam: Vink, M. Geb.datum: 03-02-1896, 1548
    - Naam: Vis, A.E. Geb.datum: 28-05-1914, 1549
    - Naam: Visee, W.S. Geb.datum: 26-12-1904, 1550
    - Geb.datum: 29-05-1920, 1551
    - Naam: Viskil, H. Geb.datum: 22-01-1894, 1552
    - Geb.datum: 09-08-1926, 1553
    - Geb.datum: 06-11-1923, 1554
    - Naam: Visser, J. Geb.datum: 21-08-1918, 1555
    - Naam: Visser, J. de Geb.datum: 05-03-1918, 1556
    - Naam: Visser, L.P. Geb.datum: 12-04-1908, 1557
    - Naam: Visser, R. Geb.datum: 21-03-1892, 1558
    - Naam: Viveen, R. Geb.datum: 30-03-1903, 1559
    - Naam: Vlaanderen, A. Geb.datum: 09-07-1898, 1560
    - Geb.datum: 02-02-1927, 1561
    - Geb.datum: 03-05-1923, 1562
    - Naam: Vlasman, W.C.M. Geb.datum: 09-07-1891, 1563
    - Naam: Vlek, C.H. Geb.datum: 28-07-1913, 1564
    - Naam: Vletter, G.J. de Geb.datum: 21-01-1914, 1565
    - Naam: Vlijm, A. Geb.datum: 18-04-1913, 1566
    - Geb.datum: -, 1567
    - Naam: Voet, M. Geb.datum: 27-07-1909, 1568
    - Naam: Vogel, J.F. Geb.datum: 25-01-1902, 1569
    - Geb.datum: 10-04-1923, 1570
    - Geb.datum: 07-08-1921, 1571
    - Naam: Vogt, C.M. Geb.datum: 12-10-1914, 1572
    - Naam: Vogt, W. Geb.datum: 12-08-1888, 1573
    - Naam: Vogtschmidt, W. Geb.datum: 24-05-1897, 1574
    - Naam: Vol, B.H. Geb.datum: 27-08-1913, 1575
    - Naam: Vol-van den Berg, D.A.M.M. Geb.datum: 30-04-1911, 1576
    - Naam: Volkamp, C.A. Geb.datum: 22-01-1896, 1577
    - Naam: Volmer, W.R. Geb.datum: 06-09-1906, 1578
    - Naam: Voorde, C. van der Geb.datum: 10-01-1896, 1579
    - Naam: Vooren, C.J.W. Geb.datum: 31-10-1917, 1580
    - Naam: Voorhaar, K. Geb.datum: 16-07-1918, 1581
    - Geb.datum: 24-09-1922, 1582
    - Naam: Vorm, C.J. van der Geb.datum: 01-12-1916, 1583
    - Geb.datum: -, 1584
    - Naam: Vos, D.J. Geb.datum: 19-02-1906, 1585
    - Naam: Vos, G.IJ. de Geb.datum: 24-10-1914, 1586
    - Naam: Vos, J.C. de Geb.datum: 14-06-1897, 1587
    - Geb.datum: 19-06-1925, 1588
    - Geb.datum: 24-02-1926, 1589
    - Naam: Voskamp, J. Geb.datum: 02-01-1899, 1590
    - Geb.datum: 10-11-1921, 1591
    - Geb.datum: -, 1592
    - Naam: Vries, A. de Geb.datum: 06-11-1882, 1593
    - Naam: Vries, B.P.C.H.H. de Geb.datum: 30-07-1903, 1594
    - Naam: Vries, D.A.L. de Geb.datum: 30-05-1911, 1595
    - Geb.datum: 21-01-1921, 1596
    - Geb.datum: 04-08-1922, 1597
    - Geb.datum: 07-08-1921, 1598
    - Naam: Vries, S. de Geb.datum: 11-02-1894, 1599
    - Naam: Vries, W. de Geb.datum: 23-07-1899, 1600
    - Naam: Vries, W.J. de Geb.datum: 21-07-1898, 1601
    - Geb.datum: -, 1602
    - Naam: Vrijdal, H.P.L. Geb.datum: 27-02-1899, 1603
    - Naam: Vrijdal, P.M.A.J. Geb.datum: 28-01-1897, 1604
    - Naam: Vrijhoef, M.F. Geb.datum: 12-05-1905, 1605
    - Naam: Vroon van Hoofwerff, G.J. Geb.datum: 15-12-1914, 1606
    - Naam: Vroons, F.J. Geb.datum: 28-04-1911, 1607
    - Naam: Vroons, J. Geb.datum: 13-03-1916, 1608
    - Naam: Vunderink, W. Geb.datum: 11-01-1904, 1609
    - Naam: Vuyk, M.C. Geb.datum: 26-11-1884, 1610
    - Naam: Waart, C.K.P. de Geb.datum: 02-03-1898, 1611
    - Geb.datum: 19-09-1922, 1612
    - Naam: Waasdorp, G. Geb.datum: 20-02-1908, 1613
    - Geb.datum: 08-12-1924, 1614
    - Naam: Wagenaar, W.J.A. Geb.datum: 21-03-1917, 1615
    - Geb.datum: -, 1616
    - Naam: Waisvisz, E. Geb.datum: 16-08-1900, 1617
    - Geb.datum: 28-02-1923, 1618
    - Naam: Wal, J.E. van der Geb.datum: 29-08-1906, 1619
    - Geb.datum: 24-09-1920, 1620
    - Naam: Wallien-Fransen, J. Geb.datum: 28-09-1886, 1621
    - Naam: Wals, T.W. Geb.datum: 16-11-1906, 1622
    - Naam: Wankum, C.A. van Geb.datum: 09-10-1907, 1623
    - Naam: Wassink, G. Geb.datum: 28-10-1918, 1624
    - Naam: Wasterval, W.A. Geb.datum: 02-12-1914, 1625
    - Naam: Waterbeek, L.H.H. Geb.datum: 11-04-1913, 1626
    - Naam: Waterman, E. Geb.datum: 01-02-1906, 1627
    - Geb.datum: 08-03-1924, 1628
    - Naam: Wayenburg, A. van Geb.datum: 25-06-1903, 1629
    - Naam: Webber, A. Geb.datum: 19-01-1892, 1630
    - Geb.datum: 13-05-1927, 1631
    - Naam: Webbers, C.A. Geb.datum: 14-12-1905, 1632
    - Naam: Weckherlin de Marez Oyens, F. Geb.datum: 06-05-1918, 1633
    - Naam: Weckherlin de Marez Oyens, S.L.A. Geb.datum: 05-01-1917, 1634
    - Naam: Weeda, A. Geb.datum: 11-02-1903, 1635
    - Naam: Weerd, P.J. van der Geb.datum: 16-04-1905, 1636
    - Geb.datum: 19-11-1928, 1637
    - Naam: Weerzel, D. van Geb.datum: 18-06-1905, 1638
    - Naam: Weg, J. van de Geb.datum: 04-07-1912, 1639
    - Naam: Weijnschenk-Hogenbirk, M. Geb.datum: 09-09-1908, 1640
    - Naam: Weile, W. Geb.datum: 17-08-1902, 1641
    - Naam: Weimar, H. Geb.datum: 25-10-1910, 1642
    - Geb.datum: 28-12-1925, 1643
    - Naam: Weiss van Ferrier, M. Geb.datum: 24-09-1905, 1644
    - Naam: Weitzel, A.W.P. Geb.datum: 11-05-1904, 1645
    - Naam: Wel, A. van Geb.datum: 20-09-1910, 1646
    - Naam: Welbergen, J.C.T. Geb.datum: 05-04-1902, 1647
    - Naam: Welgemoed, G.L. Geb.datum: 29-11-1888, 1648
    - Naam: Wely, C.A.H. van Geb.datum: 29-08-1895, 1649
    - Naam: Wennekes, B. Geb.datum: 26-08-1896, 1650
    - Naam: Wentholt, G.H.M.M. Geb.datum: 13-08-1908, 1651
    - Naam: Werff, P.J. van der Geb.datum: 03-04-1917, 1652
    - Naam: Wesdorp, M.M. Geb.datum: 06-12-1916, 1653
    - Naam: Wesseling, H.L. Geb.datum: 20-05-1908, 1654
    - Naam: Westdorp-de Jonge, J. Geb.datum: 18-02-1912, 1655
    - Naam: Westerhof, T.J. Geb.datum: 11-06-1902, 1656
    - Geb.datum: 04-07-1929, 1657
    - Naam: Westerveld, G. Geb.datum: 07-04-1905, 1658
    - Naam: Westrhenen, E.S. Geb.datum: 28-07-1914, 1659
    - Naam: Wettmaekers, J.J. Geb.datum: 12-02-1914, 1660
    - Naam: Weyand, J.H.G. Geb.datum: 16-03-1890, 1661
    - Naam: Weyden, J.H.M. van der Geb.datum: 12-07-1911, 1662
    - Geb.datum: 25-11-1922, 1663
    - Naam: Wicherlink, E. Geb.datum: 15-08-1917, 1664
    - Naam: Wiegel, G. Geb.datum: 23-01-1917, 1665
    - Geb.datum: -, 1666
    - Geb.datum: 13-07-1923, 1667
    - Geb.datum: -, 1668
    - Naam: Wiggelaar, H.A. Geb.datum: 11-04-1901, 1669
    - Naam: Wijle, W. Geb.datum: 17-08-1902, 1670
    - Naam: Wijngaard, E.F. Geb.datum: 09-10-1912, 1671
    - Naam: Wilde, C. de Geb.datum: 14-10-1898, 1672
    - Naam: Wildevuur, H.B. Geb.datum: 11-01-1910, 1673
    - Naam: Willebrandts, D.A. Geb.datum: 29-07-1911, 1674
    - Naam: Willigenburg, E.P. Geb.datum: 26-10-1888, 1675
    - Naam: Wilod Versprille, J.M. Geb.datum: 17-02-1916, 1676
    - Naam: Wingelaar, C. Geb.datum: 01-06-1895, 1677
    - Naam: Wings, D. Geb.datum: 24-10-1903, 1678
    - Naam: Wit, A. Geb.datum: 21-06-1905, 1679
    - Naam: Wit, C. Geb.datum: 07-02-1919, 1680
    - Naam: Wit, H. de Geb.datum: 05-01-1909, 1681
    - Naam: Wit, H.F. de Geb.datum: 18-07-1906, 1682
    - Naam: Wit, W. de Geb.datum: 22-03-1915, 1683
    - Naam: Witsel, A. Geb.datum: 15-06-1908, 1684
    - Naam: Witte, J.B. Geb.datum: 17-03-1902, 1685
    - Naam: Witteboom, A. Geb.datum: 12-01-1915, 1686
    - Geb.datum: 15-05-1923, 1687
    - Geb.datum: 24-06-1923, 1688
    - Naam: Wognum, A.J. Geb.datum: 18-01-1896, 1689
    - Naam: Wolbers-Eskens, H.F.H. Geb.datum: 13-03-1911, 1690
    - Naam: Wolbert, H.B. Geb.datum: 21-12-1894, 1691
    - Naam: Wölcken, D. Geb.datum: 20-02-1899, 1692
    - Naam: Wolde, J.H.T. van Geb.datum: 26-09-1914, 1693
    - Naam: Wolf, H. de Geb.datum: 21-12-1898, 1694
    - Naam: Wolf, W. Geb.datum: 16-05-1914, 1695
    - Naam: Wolff, J. Geb.datum: 25-03-1902, 1696
    - Naam: Wolff, W.C. Geb.datum: 21-05-1903, 1697
    - Geb.datum: 18-04-1917, 1698
    - Naam: Wolters, J. Geb.datum: 26-10-1913, 1699
    - Naam: Wolthers, A.E.A. Geb.datum: 07-05-1919, 1700
    - Geb.datum: 07-08-1926, 1701
    - Geb.datum: 06-06-1929, 1702
    - Naam: Woud, M. van 't Geb.datum: 02-02-1902, 1703
    - Naam: Wouda, J. van der Geb.datum: 17-01-1910, 1704
    - Naam: Wouda, N.J. Geb.datum: 25-07-1915, 1705
    - Naam: Wouters, F.W. Geb.datum: 29-06-1911, 1706
    - Naam: Wouters, G.H. Geb.datum: 30-07-1892, 1707
    - Naam: Wouters, H.S. Geb.datum: 17-01-1896, 1708
    - Naam: Wouwenaar, H.P. Geb.datum: 28-10-1915, 1709
    - Naam: Wubbe, R.H.F.J. Geb.datum: 26-08-1915, 1710
    - Geb.datum: 09-04-1920, 1711
    - Naam: Wüstenhoff, C.W. Geb.datum: 12-08-1904, 1712
    - Naam: Wybrands Marcussen, L.G. Geb.datum: 02-01-1913, 1713
    - Naam: Zandstra, S. Geb.datum: 05-05-1911, 1714
    - Naam: Zandvoord, C.M. van Geb.datum: 26-10-1917, 1715
    - Geb.datum: 27-11-1920, 1716